Geraldine **Palacio**

+56920753525



geraldinetpal@gmail.com P140394072



Coronel Souper 4060 Estación Centra



Curriculum Vitae

Lic. Comunicación Social Especialidad en Publicidad y Relaciones Públicas Diplomada en Administración de RRHH y Gerencia

Dominio del Ingles Americano, desenvolvimiento dentro de grandes grupos, alto sentido de responsabilidad, puntualidad y cooperación con el eguipo de trabajo, análisis en la toma de decisiones, dispuesta a recibir entrenamiento inherentes al cargo y otros, asumir retos y responsabilidades a favor de la formación personal y de la entidad en que labore. Capacitada para enfrentar retos, como comunicadora social y dispuesta y abierta a nuevas oportunidades, pro activa, carismática. Conocimientos avanzados en metodología de la investigación, redacción, transcripción, ejecutar tareas administrativas, eventos, gerencia, periodismo 2.0, recursos humanos, planificación estratégica, manejo de redes sociales, Excel, Word.

ESTUDIOS



2014 Universidad Arturo Michelena Lic. Comunicación Social menc. Publicidad v RRPP

2014 Universidad José Antonio Páez Diplomado Adm. RRHH y Gerencia

2008 Funda UC Ingles Básico 2013 Ingles Avanzado

2010 Seminario de Locución y Oratoria

Experiencia Profesional



U.E Divino Niño u.e.divinonino.ve@gmail.com

U.E Virgen de las Nieves

Uevirgendelasnieves87@gmail.com

Docente de ingles 2017-2020

Docente de Ingles 2016-2017

U.E Jacinto Lara I

Fundacion86@hotmail.com

Docente de Ingles, Familiar, Nociones Básicas de Oficina e Informática 2014-2016

Universidad Bolivariana (Aldea Paraparal)

Cpc.jesus.pacheco@gmail.com

Docente Instructor de Ingles, Oratoria y Mercadeo Adm. de empresas, Estudios Jurídicos, Educación Preescolar

Instituto Universitario de Tecnología Industrial

Extensión.iutiquacara@gmail.com

Docente Instructor de Ingles Adm. de empresas, Producción Industrial, Mecánica

Automotriz

2012-2014

Trabajos Realizados

Proyecto de Investigación (UAM) 2012. Autor: Geraldine Palacio Co. Autor: Yolimar. Padrón Efectos de consumo de la publicidad de McDonald´s, enviada a través del Facebook, sobre la Generación Z.

Proyecto de Investigación (UAM) 2013. Autor: Fabiana Franco Co. Autor: Geraldine Palacio

Análisis la pagina Web de la radio *alternativa* 105.7 FM, como estrategia comunicacional para la participación de los oyentes del municipio Guacara Estado Carabobo

Proyecto de Investigación (UAM)

2013 Autores: Tiffanie Goncalves. Anabellys Díaz

Co. Autor: Geraldine Palacio

Análisis del *spot* publicitario "razones para creer" como estrategia comunicacional en el fortalecimiento de la marca coca-cola en los estudiantes del 90 semestre de comunicación social de la Universidad Arturo Michelena

Proyecto de Investigation (IUNT) 2013 Autores: Sonnleys Fagundes Darling Hernández

Co. Autor: Geraldine Palacio

Análisis del impacto del control de cambio de divisas en el volumen de entrega a las empresas Pirelli Venezuela ubicado en Guacara Edo, Carabobo.

Proyecto de Investigación (UAM) 2013 Autor: Gladys Rodriguez Co. Autor: Geraldine Palacio Análisis de contenido de la entrevista televisiva al candidato Henrique Capriles Radonski presentada en el segmento *Al Descubierto* del Noticiero Venevisión, en relación a los Lineamientos para un Programa de Gobierno de la Unidad Nacional.

Proyecto de Investigación (UAM)

2014 Autor: Martha Franco Co. Autor: Geraldine Palacio Establecer la marca ciudad Valencia como factor determinante en el desarrollo turístico en el estado Carabobo

Proyecto de Investigación (IUTI) 2014 Autor: Stephany Valero Co. Autor: Geraldine Palacio Análisis estratégico para el mejoramiento de la gestión de producción a través de la planificación estratégica en la Empresa Nacional del café S.A

Proyecto de Pasantias (IUTI) 2014 Autor: Arturo García Co. Autor: Geraldine Palacio Sistema de gestión de inventario como estrategia de optimización del almacén de la empresa Alpla de Venezuela S.A planta San Joaquín